最高法院刑事裁定　　　　　　　　　　111年度台抗字第689號
再 抗告 人　薛桂英




上列再抗告人因違反銀行法聲明異議案件，不服臺灣高等法院臺
南分院中華民國111年4月6日駁回抗告之裁定（111年度抗字第26
7號），提起再抗告，本院裁定如下：
    主  文
再抗告駁回。
    理  由
一、按刑事訴訟法第484 條規定，受刑人或其法定代理人或配偶
    ，以檢察官執行之指揮為不當者，得向諭知該裁判之法院聲
    明異議。是對於檢察官之指揮執行聲明異議者，應向諭知所
    執行裁判之法院為之。所謂「諭知該裁判之法院」，係指對
    被告之有罪判決，於主文內宣示主刑、從刑、沒收或應執行
    刑之法院而言。又當事人對於下級審法院科刑之判決提起上
    訴，經上級審法院撤銷改判，而於主文重新諭知其主刑、從
    刑並確定，由於原判決所宣告之主刑、從刑已經該上級審法
    院撤銷，而重新宣示主刑、從刑，檢察官並據以核發執行指
    揮書，則該上級審法院即屬前開條文所指「諭知該裁判之法
    院」，前述聲明異議之管轄權自屬該上訴審法院。倘受刑人
    或其法定代理人或配偶，以檢察官執行之指揮為不當，向該
    無管轄權之第一審法院聲明異議，該法院應以其聲明為不合
    法，由程序上駁回，無從為實體上之審查。至於原確定判決
    、裁定，是否有認定事實錯誤或違背法令之不當，應循再審
    或非常上訴程序以資救濟，尚無對之聲明異議之餘地。
二、本件再抗告人即聲明異議人薛桂英（下簡稱再抗告人）因違
    反銀行法案件，經臺灣臺南地方法院（下簡稱臺南地院）以
    109年度金訴字第83號判決就再抗告人部分判處有期徒刑2年
    4 月，提起上訴後，經原審法院以110年度金上訴字第169號
    撤銷原判決關於再抗告人之部分，另分別判處有期徒刑2年6
    月、2 年4月，應執行有期徒刑3年6月，嗣經本院110年度台
    上字第6058號判決上訴駁回確定乙節，有臺灣高等法院被告
    前案紀錄表在卷可稽。是臺南地院上開判決關於再抗告人部
    分，既經原審法院撤銷改判，並定其應執行刑，再抗告人倘
    依刑事訴訟法第484 條規定，對於臺灣臺南地方檢察署（下
    簡稱臺南地檢署）檢察官111年度執字第628號執行案件（據
    以執行之確定裁判為原審法院110年度金上訴字第169號判決
    ）聲明異議，揆諸前揭說明，自應向諭知該裁判之原審法院
    為之。本件第一審法院（即臺南地院）對於上開檢察官指揮
    執行之異議案件並無管轄權，再抗告人就該執行案件向第一
    審法院聲明異議，其程序上顯屬違背規定，且無從補正；原
    審法院因而維持第一審法院所為駁回再抗告人聲明異議之裁
    定，經核於法尚無違誤。再抗告意旨並未依據卷內資料具體
    指摘原裁定維持第一審法院以無管轄權為由，認其聲明為不
    合法，而從程序上裁定聲明異議駁回，究有何違法或不當之
    情形，仍執臺南地檢署檢察官或臺南地院應本於職權將誤遞
    之刑事聲明異議狀，移送至有管轄權之原審法院云云等陳詞
    ，無非對原裁定已明白論述之事項，徒憑己意，續事爭執，
    其再抗告自無理由，應予駁回。另再抗告意旨敘述已向原審
    法院聲請再審，並請檢察官於再審案件裁判確定前暫時延緩
    再抗告人之執行部分，與原裁定是否違法或不當無涉，非本
    院所得併究；矧所述再審案件業據原審法院以111 年度聲再
    字第13號裁定駁回再審暨停止刑罰執行之聲請，嗣經本院11
    1年度台抗字第540號裁定抗告駁回確定在案，附此敘明。
據上論結，應依刑事訴訟法第412條，裁定如主文。
中    華    民    國   111    年    5     月    26    日
                  刑事第二庭審判長法  官  林  勤  純  
                                  法  官  王  梅  英  
                                  法  官  莊  松  泉  
                                  法  官  李  釱  任  
                                  法  官  蔡  新  毅  
本件正本證明與原本無異
                                  書記官
中    華    民    國   111    年    6     月    1     日